Inventaris van het archief van de Bijzondere Commissie voor Georganiseerd Overleg inzake de Ambtenaren van het Rijks Tucht-, Opvoedings-, Gevangenis- en Reclasseringswezen, 1920-1940
Nationaal Archief, Den Haag
Bijzondere Commissie voor Georganiseerd Overleg inzake Ambtenaren van 's-Rijks Tucht-, Opvoedings-, Gevangenis- en Reclasseringswezen
Cie. Ambtenaren Tucht- en Opvoedingswezen
1920-1940
J25518
0.70 meter; 13 inventarisnummers.
Normale geschreven, getypte en gedrukte documenten, geen bijzondere handschriften.
Nationaal Archief, Den Haag
Betreft het georganiseerd overleg tussen vertegenwoordigers van het justitie-personeel, werkzaam in penitentiaire inrichtingen, en de minister van Justitie over arbeidsvoorwaarden. Het archief bevat hoofdzakelijk notulen en vergaderstukken van het georganiseerd overleg, met daarnaast ook circulaires en persberichten.
Archiefvorming
Geschiedenis van de archiefvormer
De commissie werd ingesteld bij besluit van de Minister van Justitie van 4 november 1920, 2e Afdeling A, nr. 700, "houdende voorlopige voorzieningen omtrent het georganiseerd overleg in aangelegenheden, in het bijzonder van belang voor de rechtstoestand van ambtenaren van het Rijks Tucht-, Opvoedings-, Gevangenis- en Reclasseringswezen".
Haar taak laat zich gevoeglijk aflezen uit haar naam.
Naast de door de minister aangewezen voorzitter, secretaris, en leden hadden ook afgevaardigden van vakorganisaties zitting in de commissie.
Vanaf 5 april 1932 wordt aan de naam van de commissie toegevoegd: ... en de Rijks-asyls voor Psychopaten.
Geschiedenis van het archiefbeheer
Het archief werd in februari 1988 overgedragen aan het Algemeen Rijksarchief.
Overbrenging van een overheidsarchief
Inhoud en structuur van het archief
2.09
Aanwijzingen voor de gebruiker
Openbaarheidsbeperkingen
Volledig openbaar.
Materiële beperkingen
Aanvraaginstructie
Openbare archiefstukken kunnen online worden aangevraagd en gereserveerd. U kunt dit ook via de terminals in de studiezaal van het Nationaal Archief doen. Om te kunnen reserveren dient u de volgende stappen te volgen:
U maakt een profiel aan op www.gahetna.nl, en logt vervolgens in
Via de archiefinventaris (alleen de beschrijvingen met rode nummers) selecteert u het gewenste archiefstuk door op de knop 'Reserveren' te klikken
In het volgende scherm geeft u aan op welke dag u het archiefstuk wilt inzien
Indien u zich bevindt in de studiezaal en een tafelnummer heeft ontvangen kunt u dit nummer vermelden. Als u geen tafelnummer heeft kunt u tafelnummer 777 laten staan
Vervolgens bevestigt u uw reservering door deze te versturen.
Verwant materiaal
Beschikbaarheid van kopieën
Beschrijving van de series en archiefbestanddelen
- Agenda's, nrs. 1-1035, Index, nrs. 1-187; 1923 februari 22 - 1940 april 23; 1923 augustus 30 - 1940 april 10; 1; 1 omslag
  De agenda's zijn niet compleet.
- Geagendeerde stukken, nrs. A 5-314, 1923 augustus 30 - 1928 december 21; 2; 1 omslag
  Niet compleet.
- Geagendeerde stukken, nrs. A.315-372, 1928 december 28 - 1929 juni 19; 3; 1 pak
- Geagendeerde stukken, nrs. A 436-814 B, 1930 februari 11 - 1934 oktober 5; 4; 1 omslag
  De nrs. 373-435 ontbreken.
- Geagendeerde stukken, nrs. A 822-899 B, 1935 januari 18 - 1936 november 21; 5; 1 pak
  De nrs. 815-821 ontbreken.
- Geagendeerde stukken, nrs. A 900-1003, 1936 december 2 - 1939 augustus 3; 6; 1 omslag
- Binnengekomen en uitgegane brieven en afschriften, 1921-1939; 7; 1 omslag
- Notulen, 1921 februari 22 - 1931 januari 20; 8; 1 pak
- Notulen, 1932 april 5 - 1939 februari 7; 9; 1 omslag
  Vanaf 5 april wordt aan de Commissienaam toegevoegd: "en de Rijks-asyls voor Psychopaten".
- Circulaires en persberichten, 1920-1940; 10; 1 pak
- Stukken van de subcommissies, 1920-1940; 11; 1 pak
- Per vergadering geordende stukken., 1921-1939; 12-13; 2 pakken
  - Bestanddeel 1, 12
  - Bestanddeel 2, 13